# 关于设备所需的吸附剂、催化剂等装填剂的财务处理问题

提问人：junshen 时间：2013-08-08 20:35:49
电厂配套的脱硝装置，在建设过程需要装填催化剂，只有在装填催化剂后才能进行设备的性能测试。该催化剂的使用寿命为 3 年， 3年后需要将催化剂取出，购买新的催化剂重新进行装填。 问题：电厂在对脱硝装置进行竣工决算时，对于首次装填的催化剂如何处理，是并入设备的造价按设备的折旧年限进行折旧，还是单独作为一项资产，按催化剂自身的使用寿命进行折旧或摊销？后期更换的催化剂如何处理？

回答人：chenyiwei
这种情况下的催化剂是符合固定资产定义的，即为了生产产品而持有的使用寿命超过一个会计年度的有形资产。 根据《其叶会计准则第 4 号——固定资产》第五条规定，“固定资产的各组成部分具有不同使用寿命或者以不同方式为企业提供经济利益，适用不同折旧率或折旧方法的，应当分别将各组成部分确认为单项固定资产。”因此该项催化剂应确认为单独的固定资产，在自身使用年限（ 3 年）
内计提折旧。

提问人：liubin988513 时间：2013-08-09 00:06:35
感觉更满足存货的定义。因为催化剂的使用主要是为了生成无毒无污染的N2和H2O【脱硝形成经济利益，相当于产品】。 企业持有固定资产的目的是为了生产商品、提供劳务、出租或经营管理,这意味着,企业持有的固定资产是企业的劳动工具或手段,而不是直接用于出售的产品。。这个直接消耗完形成产品了。实务中应该很少固定资产直接物化成产品了。

回答人：chenyiwei
1 、化学上催化剂的定义就是作为反应的媒介以改变反应速度，但在反应完成前后催化剂自身不发生变化。只是时间长了活性会降低。 2 、催化剂的使用主要是为了生成无毒无污染的N2和H2O，相当于环保设备，也可属于固定资...